【裁判字號】    88,易緝,707
【裁判日期】    890119
【裁判案由】    詐欺
【裁判全文】
台灣台中地方法院刑事判決                        八十八年度易緝字第七七號
    公  訴  人  臺灣台中地方法院檢察署檢察官
    被      告  乙○○
右列被告因詐欺案件，經檢察官提起公訴（八十七年度偵字第二０七九０號），本院
判決如左：
    主  文
乙○○意圖為自己不法之所有，以詐術使人將本人之物交付，處罰金捌仟元，如易服
勞役，以參佰元折算壹日。
    事  實
一、乙○○意圖為自己不法之所有，於民國八十七年三月十七日，向高林實業股份有
    限公司（下稱高林公司，址設臺北市○○○路二０一號六樓）之台中經銷商即設
    於台中市○○路○段一六七號之力捷鑫有限公司，佯稱欲以分期付款訂立附條件
    買賣契約之方式，向高林公司購買電腦及相關配備（不屬於動產擔保交易標的物
    品類表所定得為動產擔保交易之物），致使高林公司陷於錯誤，而與之定約，並
    於乙○○交付頭期款新台幣（下同）三千五百五十元後，交付價值八萬五千三百
    四十二元（公訴人誤載為八萬一千七百九十二元）之電腦及其相關配備（詳如附
    表所載）；嗣乙○○拒不付款，並於八十七年七月間將上揭電腦及其相關配備等
    物出賣予不詳姓名之人，高林公司追索無著後，始知受騙。
二、案經高林公司訴由臺灣臺中地方法院檢察署檢察官偵查起訴。
    理  由
一、訊據被告乙○○固坦承有於八十七年三月十七日向告訴人高林公司購買如附表所
    示之電腦及其相關配備等物，且僅交付頭期款三千餘元予高林公司後，即拒不付
    款，且已將該電腦等物品賣出等事實，惟否認有何詐欺犯行，並辯稱：伊買電腦
    是自己要用的，因買入電腦後，週轉不靈才沒有去付款，伊無詐欺犯行等語。經
    查，右揭被告確有以分期付款方式向告訴人高林公司購入如附表所示之電腦及其
    相關配備等物，業據被告於本院審理時坦承不諱，核與告訴人高林公司代理人甲
    ○○、陳俊丞分於偵查及本院審理時所指述之情節大致相符；被告雖辯稱無詐欺
    犯意等語，然查，被告於向告訴人購買本案該電腦及相關設備時，與告訴人簽定
    之附條件買賣契約書約定標的物存放地為台中縣大肚鄉○○村○○路一八０巷二
    ０之一號，然被告於購入之後並未置放於該處，而係置於其當時工作之地點即台
    中縣龍井鄉某處（詳細地址被告不復記憶），且於同年四月即又搬離該地；並被
    告僅付出購買時所約定之頭期款三千三百五十元後，於八十七年四月起之第一期
    款即未向告訴人付款，凡此事實均為被告於本院審理時所自承，並有被告與告訴
    人所簽定之附條件買賣契約書一件附卷可稽；其被告既未依約將所購之標的物存
    放在約定地點，且於取得所購之物後，即拒不付款，足認被告自始即無付款之真
    意，而有不法所有之意圖，所辯無詐欺犯意等語，尚不足採；此外，復有告訴人
    提出之存證信函在卷可查，本件事證明確，被告犯行洵堪認定。
二、核被告所為係犯刑法第三百三十九條第一項詐欺罪；爰審酌被告犯罪之動機、目
    的、所使用之手段，本件犯罪所生之損害尚不鉅大，並犯罪後之態度等一切情狀
    ，量處如主文所示之刑，並諭知罰金易服勞役之折算標準，以示懲儆。
據上論斷，應依刑事訴訟法第二百九十九條第一項前段，刑法第三百三十九條第一項
、第四十二條第二項，罰金罰鍰提高標準條例第一條前段、第二條，判決如主文。
中      華      民      國      八十九      年    一    月    十九      日
                                      臺灣臺中地方法院刑事第六庭
                                          法  官  林  源  森
右正本證明與原本無異。
如不服本判決，應於送達後十日內向本院提出上訴狀（須附繕本），上訴於台灣高等
法院台中分院。
                                          書記官
中      華      民      國      八十九      年    一    月    十九      日
附表：
編號      品名規格                              數  量
一       ＬＥＭＥＬ  ＤＶＤ多媒體電腦             一
二      ＯＮ１５５００７ＮＬ掃描器配件            一
三      ＤＡ１３８７４輸出機                      一
四      ＲＵ１６４２８記憶卡                      一
五      ＳＫ２０１８８音效卡                      一
六      ＭＤ１９６５５數據機                      一
附錄本案論罪科刑法條全文：
刑法第三百三十九條
意圖為自己或第三人不法之所有，以詐術使人將本人或第三人之物交付者，處五年以
下有期徒刑、拘役或科或併科一千元以下罰金。
以前項方法得財產上不法之利益或使第三人得之者，亦同。
前二項之未遂犯罰之。


司法院資訊處製作；財團法人民間司法改革基金會備份。
